【裁判字號】    92,交抗,103
【裁判日期】    920515
【裁判案由】    聲明異議
【裁判全文】
臺灣高等法院臺南分院刑事裁定            九十二年度交抗字第一三號      Ｇ
      抗  告  人
      即受處分人  甲  ○  ○
右列抗告人因違反交通管理處罰條例聲明異議案件，不服臺灣台南地方法院中華民國
九十二年三月二十八日裁定（九十二年度交聲字第五八號）提起抗告，本院裁定如左
：
      主      文
抗告駁回。
      理      由
一、本件抗告意旨略以：抗告人即受處分人甲○○並不否認有於民國（下同）九十一
    年七月十八日上午九點十一分左右，駕駛車牌號碼ＰＱ—八五七號營業小客車，
    行經台南市○○路與建平路之交岔路口，因停等紅燈而佔用機車停等區之違規行
    為，然其未曾收受交通違規罰單，而迄於九十二年一月十七日至台南監理站辦理
    驗車時，經承辦人員告知曾有交通違規罰單未繳款，始知悉本件違規情事，且因
    已過自動繳款期限，因此必須繳交最高額罰。然而，抗告人並未實際收到本交通
    違規事件之舉發通知單，且無其他人代為收受，顯見該舉發通知單之送達程序並
    不合法云云。
二、按汽車駕駛人，駕駛汽車有不遵守道路交通標誌、標線、號誌指示之情形者，而
    道路交通管理處罰條例第二章無處罰之規定者，處新台幣九百元以上一千八百元
    以下罰鍰，並記違規點數一點，道路交通管理處罰條例第六十條第二項第三款及
    第六十三條第一項第一款分別定有明文。又機車停等區線，用以指示機器腳踏車
    駕駛人於紅燈亮時行駛停等之範圍，其他車種除綠燈亮時可行駛通過外，不得在
    停等區○○○○道路交通標誌標線號誌設置規則第一百七十四條之二第一項亦定
    有明文。再者，汽車違反道路交通管理事件有以科學儀器取得違規證據資料，足
    資認定其違規事實之情形，當場不能或不宜攔截製單舉發者，得逕行舉發之；至
    前項逕行舉發，應記明車輛牌照號碼、車型等可資辨明之資料，查明汽車所有人
    姓名或名稱、住址，並以該汽車所有人為被通知人製單舉發之，新修正之道路交
    通管理處罰條例第七條之二第一項第六款、第二項亦有明文規定。另當事人變更
    其送達之處所而不向行政機關陳明，致有應為送達之處所不明者，行政機關得依
    職權命為公示送達；而公示送達自於行政機關公告欄黏貼公告之日起，經二十日
    發生效力，行政程序法第七十八條第三項、第八十一條復規定甚詳。
三、經查：
  (一)本件抗告人甲○○並不否認有於九十一年七月十八日上午九點十一分左右，駕駛
    車牌號碼ＰＱ—八五七號營業小客車，行經台南市○○路與建平路之交岔路口時
    ，因停等紅燈而佔用機車停等區之違規事實，且有台南市警察局南市警交字第Ｓ
    00000000號舉發違反道路交通管理事件通知單一紙及違規照片一張在卷
    可參，故抗告人於右開時、地，駕駛前述小客車行經交岔路口前，在路口紅燈亮
    時之情形下，將車停止於機車停等區內，而有不遵守有關「機車停等區○○道路
    交通標線指示之違規行為，應可認定。
  (二)其次，前開舉發通知單及違規照片，業經台南市警察局交通隊，依據抗告人甲○
    ○所登記車籍資料上之車主地址，掛號郵寄予抗告人，而經郵政人員多次前往投
    送，均無人收受，且因招領逾期而遭退回，以致無法依址送達後，該交通隊承辦
    人員經再次電腦查詢異議人所登記之地址，得知抗告人並未辦理變更，乃依上開
    行政程序法有關公示送達之規定，於九十一年九月四日，辦理公示送達之公告等
    情，則有招領逾期遭退回之舉發通知單掛號郵件、台南市警察局九十一年九月四
    日南市警交字第０九一三九三一一號公告函及違規單公示送達清冊各一份存卷可
    佐。另抗告人所有前述小客車車籍資料上之車主地址，以及抗告人之住所，均係
    「台南市○區○○○路一段十六巷三號三樓」，除據抗告人陳明在卷外，並有車
    號查詢汽車車籍列印表一張存卷可佐，此與台南市警察局交通隊郵寄本件舉發通
    知單之地址，經核並無不同，顯見抗告人確有變更其送達之處所，而不向行政機
    關陳明，致有應為送達之處所不明之情形。從而，台南市警察局交通隊本得依前
    述行政程序法之規定，依職權為公示送達，且該警察局交通隊辦理公示送達後，
    經二十日即生送達之效力。基此，足見台南市警察局交通隊，就本件交通違規舉
    發通知單之送達程序，經核應係合法且適當。
四、原法院以抗告人確有前開違規之事實，認原裁定機關所為之裁罰處分並無不當，
    駁回抗告人在原審之異議，本院核其認事用法俱無不合。抗告意旨仍執前詞空言
    否認，指摘原裁定不當，為無理由，應予駁回。
據上論結，應依道路交通案件處理辦理辦法第二十六條，刑事訴訟法第四百十二條，
裁定如主文。
中    華    民    國      九十二      年      五      月      十五      日
                                  臺灣高等法院臺南分院刑事第六庭
                                      審判長法官  楊    明    章
                                            法官  顏    基    典
                                            法官  沈    揚    仁
右正本證明與原本無異。
不得再抗告。
                                      法院書記官  李    梅    菊
中    華    民    國      九十二      年      五      月      二十一    日


司法院資訊處製作；財團法人民間司法改革基金會備份。
